臺灣高雄地方法院刑事判決　　　　　　　93年度訴字第2695號
公　訴　人　臺灣高雄地方法院檢察署檢察官
被　　　告　甲○○　男　民國6.
　　　　　　　　　　　號
上列告因違反毒品危害防制條例案件，經檢察官提起公訴（93年
度毒偵字第5379號）及移送併案審理（93年度毒偵字第5885、93
年度毒偵字第5885號、93年度毒偵字第6251號及94年度毒偵字第
731 號），嗣本院於準備程序訊問被告後，因被告就被訴事實為
有罪之陳述，經詢問檢察官、被告意見後，乃裁定改行簡式審判
程序，本院判決如下：
    主  文
甲○○連續施用第一級毒品，累犯，處有期徒刑拾月；扣案海洛
因肆包（均含包裝袋。其中貳包合計淨重為零點壹玖公克、空包
裝合計重零點參參公克。其餘貳包淨重各為零點壹參公克、零點
零參公克；空包裝各重零點貳貳公克、零點壹捌公克）、殘有海
洛因之注射針筒貳支、殘渣袋貳個，均沒收銷燬之。又連續施用
第二級毒品，累犯，處有期徒刑肆月；殘有甲基安非他命之殘渣
袋壹個，沒收銷燬之。應執行有期徒刑壹年壹月；扣案海洛因肆
包（均含包裝袋。其中貳包合計淨重為零點壹玖公克、空包裝合
計重零點參參公克。其餘貳包淨重各為零點壹參公克、零點零參
公克；空包裝各重零點貳貳公克、零點壹捌公克）、殘有海洛因
之注射針筒貳支、殘渣袋貳個及殘有甲基安非他命之殘渣袋壹個
，均沒收銷燬之。
    事  實
一、甲○○前因恐嚇取財案件，於民國88年10月22日，經本院以
    80年度訴字第164號判決判處有期徒刑1年6月，上訴後，於8
    3年4月26日，經臺灣高等法院高雄分院以83年度上訴字第35
    1 號判決駁回上訴確定。又因肅清煙毒條例、違反麻醉藥品
    管理條例等案件，於83年7月26日，經本院以83年度訴字第2
    163號判決各判處有期徒刑3年3月、3月，因未上訴而確定。
    嗣上開三案經本院以85年度聲字第493 號裁定應執行有期徒
    刑4年10月，於87年6月18日縮短刑期假釋出監，至89年11月
    13日止，因未撤銷假釋而視為執行完畢。
二、甲○○前因施用毒品案件，經依本院以91年度毒聲字第4562
    號裁定送觀察、勒戒後，認有繼續施用毒品之傾向，再經本
    院以92年度毒聲字第1356號裁定送強制戒治，嗣於93年2月1
    8 日執行完畢而釋放。詎仍不知戒絕，於強制戒治執行完畢
    釋放後5 年內，除基於施用第一級毒品海洛因之概括犯意，
    自93年9 月10日採尿時回溯24小時內某時止（不含公權力拘
    束期間）起至94年1 月14日14時止，在高雄縣梓官鄉○○村
    ○○○路樹人巷74號住處、高雄縣梓官鄉赤西村媽祖廟等地
    ，以將第一級毒品海洛因置於注射針筒內，再以水稀釋後注
    射或置於香煙上，再以火點燃香煙等方式，平均每2 天施用
    1 次，連續施用第一級毒品海洛因多次。復基於施用第二級
    毒品甲基安非他命之概括犯意，自93年9 月10日採尿時起回
    溯24小時內之某時止（不含公權力拘束期間）至94年1 月14
    日採尿時回溯24小時內之某時止（不含公權力拘束期間），
    在高雄縣梓官鄉○○村○○○路某友人住處等地，以將第二
    級毒品甲基安非他命置於吸食器，再以火燒烤，吸食霧化氣
    體等方式，連續施用第二級毒品甲基安非他命6 次。嗣各於
    93年9 月10日14時35分許、93年10月1 日13時30分許、93年
    10月15日21時10分許及；94年1 月14日19時20分許，分別在
    高雄縣梓官鄉○○村○○○路79號前、高雄縣梓官鄉○○村
    ○○路與中正路口、高雄縣梓官鄉○○○路90巷土地工廟旁
    公廁內及高雄縣梓官鄉○○村○○○路樹人巷77號內，為警
    查獲；並各扣得甲○○所有海洛因2 包（均含包裝袋，合計
    淨重為0.19公克、空包裝合計重0.33公克）高雄縣梓官鄉【
    指93年9 月10日查扣物】、海洛因1 包（含包裝袋，淨重為
    0. 13 公克、空包裝重0.2 2 公克）及殘有海洛因之注射針
    筒1 支【指93年10月1 日查扣物】、海洛因1 包（含包裝袋
    ，淨重為0.03公克、空包裝重0.18公克）及殘有海洛因之注
    射針筒1支 【指93年10月15日查扣物】、殘有海洛因之殘渣
    袋2 個及殘有甲基安非他命之殘渣袋1 個【指94年1 月14日
    查扣物】，經分別採集其尿液送驗後，得知上情。
三、案經高雄縣政府警察局岡山分局報告臺灣高雄地方法院檢察
    署檢察官偵查起訴及移送併案審理（報告機關：高雄縣政府
    警察局岡山分局），嗣本院於準備程序訊問被告後，因被告
    就被訴事實為有罪之陳述，經詢問檢察官、被告意見後，乃
    裁定改行簡式審判程序。
    理  由
一、本件被告甲○○所犯係死刑、無期徒刑、最輕本刑為3 年以
    上有期徒刑以外之罪，其於準備程序中就被訴事實為有罪之
    陳述，經本院告知簡式審判程序之旨，並聽取公訴人及被告
    之意見後，合議庭裁定由受命法官獨任進行簡式審判程序，
    合先敘明。
二、右揭犯罪事實，業據被告甲○○於本院審理時坦白承認（詳
    本院卷第122頁第9行以下、第128頁第6行以下）。而被告被
    查獲後，經採集其尿液送高雄縣政府衛生局、高雄醫學大學
    附設中和紀念醫院及臺灣檢驗科技股份有限公司鑑驗，結果
    分呈嗎啡或甲基安非他命陽性反應（高雄醫學大學附設中和
    紀念醫院及臺灣檢驗科技股份有限公司係以ＧＣ／ＭＳ方式
    檢驗），有高雄縣政府衛生局93年9月15日、93年10月8日、
    93年11月2 日煙毒尿液檢驗成績書；高雄醫學大學附設中和
    醫院93年11月9 日、93年12月28日濫用藥物尿液檢驗報告；
    臺灣檢驗科技股份有限公司94年2 月14日濫用藥物尿液檢驗
    報告附偵查卷及本院卷可參（詳93年度毒偵字第5379號卷第
    14頁；93年度毒偵字第6251號卷第27頁；本院卷第30頁、第
    37頁、第40頁、第69頁及第95頁）。另扣案如主文所示海洛
    因4包、殘有海洛因之注射針筒2支及殘渣袋2 個、殘有甲基
    安非他命之殘渣袋1 個，經送驗後，分別含有海洛因、甲基
    安非他命之成分，亦有高雄醫學大學附設中和紀念醫院 93
    年11月9日、93年12月14日及94年2月22日檢驗報告；法務部
    調查局93年10月20日調科壹字第220018244 號、93年11月10
    日調科壹字第220018426號、93年11月15日調科壹字第22001
    8608鑑定通知書附本院卷、偵查卷可參（詳93年度毒偵字第
    6251號卷第24頁；本院卷第43頁、第45頁、第48頁、第63頁
    及第91頁以下）。因被告自白核與事實相符，是被告連續施
    用第一級毒品海洛因多次、第二級毒品甲基安非他命6 次之
    犯行，堪以認定。
三、論罪科刑部分：
  (一)按犯毒品危害防制條例第10條之罪，經觀察勒戒後，認有繼
    續施用毒品之傾向者，應由檢察官聲請法院裁定令入戒治處
    所施以強制戒治，強制戒治期滿，應由檢察官為不起訴處分
    。經強制戒治執行完畢釋放後，5 年內再犯第10條之罪，依
    92年1月9日修正施行之毒品危害防制條例第23條第2 項規定
    意旨，應由檢察官偵查起訴。
  (二)查被告前因施用毒品案件，經依本院以91年度毒聲字第4562
    號裁定送觀察、勒戒後，認有繼續施用毒品之傾向，再經本
    院以92年度毒聲字第1356號裁定送強制戒治，嗣於93年2 月
    18日執行完畢而釋放等情，有臺灣高雄地方法院檢察署刑案
    資料查註紀錄表、臺灣高等法院被告全國前案紀錄表及臺灣
    高雄地方法院被告院內索引卡紀錄表可證。又因被告於強制
    戒治執行完畢釋放後，5 年內再犯本件毒品危害防制條例第
    10條之罪，是依前開說明，自應依法論科。
  (三)另海洛因、甲基安非他命為毒品危害防制條例所稱之第一級
    毒品、第二級毒品，此觀諸該條例第2條第2項第1款、第2款
    甚明，被告施用上開毒品，核其所為，係違反毒品危害防制
    條例第10條第1項施用第一級毒品罪及同條第2項施用第二級
    毒品罪。被告施用海洛因多次、甲基安非他命6 次，均時間
    緊接，方法相同，所犯又係構構要件相同之罪名，顯均係基
    於概括之犯意反覆為之，應各依連續犯之規定論以一罪，並
    依法加重刑。被告施用第一級毒品、第二級毒品前持有第一
    級毒品、第二級毒品之行為，本應各論以持有之罪，惟各該
    次持有毒品之低度行為均為其後施用毒品之高度行為所吸收
    ，不另論罪】。被告所犯上開二罪，犯意各別，行為互殊，
    應分論併罰之。另被告前因恐嚇取財案件，於82年10月22日
    ，經本院以80年度訴字第164號判決判處有期徒刑1年6 月，
    上訴後，於83年4月26日，經臺灣高等法院高雄分院以83 年
    度上訴字第351號判決駁回上訴確定。又因肅清煙毒條例、
    違反麻醉藥品管理條例等案件，於83年7 月26日，經本院以
    83年度訴字第2163號判決各判處有期徒刑3年3月、3 月，因
    未上訴而確定。嗣上開三案經本院以85年度聲字第493 號裁
    定應執行有期徒刑4年10月，於87年6月18日縮短刑期假釋出
    監，至89年11月13日止，因未撤銷假釋而視為執行完畢等情
    ，有前開紀錄表可參，其受有期徒刑執行完畢後，5 年內再
    犯有期徒刑以上之罪，累犯，應依刑法第47條之規定，各加
    重其刑，並均依法遞加之。爰審酌被告經觀察勒戒、強制戒
    治後，均未戒絕毒品，另再施用毒品，顯見其自制力不足，
    無法擺脫毒品，故應藉由刑罰之執行，以收教化之功能，並
    參以被告犯後坦承施用毒品犯行，所犯係自傷行為，尚未害
    及他人等一切情狀，分別量處如主文所示之刑，並定應執行
    刑，以資懲儆。至扣案如主文之海洛因4 包、殘有海洛因之
    注射針筒2支及殘渣袋2個、殘有甲基安非他命之殘渣袋1 個
    ，經送驗後，分別含有海洛因、甲基安非他命成分，有高雄
    醫學大學附設中和紀念醫院、法務部調查局前開檢驗報告可
    考，其中海洛因4 包，係屬毒品，不論何人所有，爰依毒品
    危害防制條例第18條第1 項前段，沒收銷燬之（包裝袋部分
    ，因與毒品難以析離，應一體視同毒品，並沒收銷燬之；另
    洛因之注射針筒2支及殘渣袋2個、殘有甲基安非他命之殘渣
    袋1 個，因其與毒品難以析離，應一體視同毒品（送驗如有
    耗損，因已滅失，爰不沒收銷燬之），亦依毒品危害防制條
    例第18條第1項前段，沒收銷燬之。
四、移送併辦部分（即93年9 月10日查獲施用毒品犯行以外之其
    餘被查獲犯行，詳臺灣高雄地方法院檢察署93年度毒偵字第
    5885、93年度毒偵字第5885號、93年度毒偵字第6251號及94
    年度毒偵字第731 號偵查卷。其中93年度毒偵字第5885號、
    93 年度毒偵字第6251號及94年度毒偵字第731號案件部分，
    並未就施用第二級毒品犯行，請求併辦）及前開移送併辦部
    分以外之其他施用第一級、第二級毒品犯行，因與前揭起訴
    部分（即93年9 月10日被查獲部分），具有連續犯之裁判上
    一罪關係，為起訴效力所及，本院自應併予審究，附此敘明
    。
五、依法務部調查局93年5月4日調科壹字第09362413980 號函謂
    ：【(一)依據英國藥學協會所編之CLARK，SISOLATION AND ID
    ENTIFICATION OF DRUGS乙書第349、350頁，安非他命的Dis
    position in the Body，記載人體施用安非他命後，主要代
    謝物中有未改變形態之安非他命，而無甲基安非他命；另於
    該書第七六三、七六四頁，甲基安非他命的Disposition in
    the Body，記載人體施用甲基安非他命後，在主要代謝物中
    未改變形態之甲基安非他命佔施用劑量達百分之四十三，而
    安非他命則約為百分之五．．。依據前述情形，可由尿液檢
    驗結果研判係施用安非他命或甲基安非他命。(二)安非他命在
    國內取得不易，施用情形較少，尿液檢驗結果係甲基安非他
    命陽性者佔大部分】。可知施用安非他命後，尿液應無甲基
    安非他命反應，然依本案前開尿液報告，係呈甲基安非他命
    陽性反應，顯見本件被告應係施用甲基安非他命甚明，起訴
    書及併辦意旨書（93年度毒偵字第6251號）載明被告係施用
    安非他命，容有誤會，附此敘明。
據上論斷，應依刑事訴訟法第299條第1項前段、第273 條之1第1
項，毒品危害防制條例第10條第1項及第2項、第18條第1 項前段
，刑法第11條、第56條、第47條、第51條第5款，判決如主文。
中　　華　　民　　國　　94　　年　　4　　月　　 27　　日
                  刑事第一庭    法　官  方百正
以上正本證明與原本無異。
如不服本判決，應於收受送達後10日內向本院提出上訴書狀。
中　　華　　民　　國　　94　　年　　4 　　月　　27　　日
     　　　　　　　　　　       書記官  郭素蓉
附錄本判決論罪科刑所依據之法條：
毒品危害防制條例第10條
施用第一級毒品者，處六月以上五年以下有期徒刑。
施用第二級毒品者，處三年以下有期徒刑。
